【裁判字號】    92,上易,1734
【裁判日期】    921023
【裁判案由】    傷害
【裁判全文】
臺灣高等法院臺中分院刑事判決                  九十二年度上易字第一七三四號
    上  訴  人  臺灣台中地方法院檢察署檢察官
    被      告  丙○○
右上訴人因傷害案件，不服臺灣台中地方法院九十二年度易字第一八四一號中華民國
九十二年八月五日第一審判決（起訴案號：臺灣台中地方法院檢察署九十一年度偵字
第二二八六五號），提起上訴，本院判決如左：
      主  文
原判決撤銷。
丙○○傷害人之身體，累犯，處有期徒刑參月，如易科罰金，以參佰元折算壹日。
      事  實
一、丙○○前曾有偽造文書、賭博犯行，其中於民國 (下同 )八十五年間因偽造文書
    案件，經判處有期徒刑十月，緩刑三年確定，嗣因犯賭博案件，經判處有期徒刑
    四月確定，於八十六年八月十九日易科罰金執行完畢，上開緩刑亦遭撤銷，入監
    服刑至八十七年七月三日縮短刑期假釋出獄，交付保護管束，保護管束期間於八
    十七年七月二十一日期滿未經撤銷視為執行完畢。詎仍不知悔改，於九十一年五
    月十七日二十一時三十分許，前往乙○○位於臺中縣太平市○○○街四十八號住
    處內，質問其妻曾銀綢為何還不回家，乙○○見狀不悅遂出面與丙○○理論，進
    而發生口角爭執，丙○○竟基於普通傷害之犯意，以手掐乙○○之頸部向後推，
    致乙○○向後倒地，頭部撞及屋內磁磚地板，腰部則撞及地上之不詳物品，因而
    受有顱內出血、腎臟挫傷、血尿、腦部外傷症候群等傷害。
二、案經乙○○訴由臺中縣警察局霧峰分局報請臺灣臺中地方法院檢察署檢察官偵查
    起訴。
      理  由
一、訊據被告丙○○對於在右開時地與告訴人乙○○發生口角爭執乙情不諱，惟矢口
    否認有何傷害犯行，辯稱：我太太當天一直都沒有回家煮飯，我事先有打電話去
    告訴人家中知道我太太在她那裡，我過去她家，當時我講話有比較大聲，她就衝
    過來說在她家不可以嗎，並且一直抓我，我坐在小板凳上，她衝過來的時候，我
    的手有往上揮動，她因此倒地，但是她跌倒之後起來也沒有怎麼樣，她本身原來
    就有診斷書這些症狀，她是因為聲請保險理賠無法得到全額賠償，才對我提出告
    訴的云云。惟查，被告於案發時間前往告訴人住處，質問其妻曾銀綢何故不返家
    ，告訴人遂出面與被告起口角爭執，被告以手掐住告訴人頸部往後推，告訴人因
    而倒地受傷等情，迭據告訴人於警訊、偵訊、原審及本院審理時指訴綦詳，復有
    華濟醫院出具之診斷證明書乙份附卷可稽，並經證人即告訴人之夫吳永松於警、
    偵查及原審法院審理時具結證稱被告確實以手掐住告訴人往後推，告訴人倒地後
    撞倒頭部，旁邊有桌子，她的腰可能撞倒桌子等情屬實，另證人即被告之妻曾銀
    綢於警詢時證稱：「現場可能位子、空間狹小，導致乙○○和我先生在爭吵時發
    生跌倒」等語，於檢察官偵訊時證述：「．．．只是看到他們二人手互相往對方
    方向揮，我聽到蹦的一聲轉頭看到乙○○滑倒，她家地板是磁磚，她後腦有著地
    ，當時地上有很多東西，很雜亂，也有小孩子的東西」等詞，於原審法院審理時
    證陳：．．．被告來時有喝酒，之後他們二人（被告與告訴人）以手拉拉扯扯，
    以手互抓，伊有看到告訴人跌倒，有無撞倒東西則不知情，他們是站立拉扯等語
    ，又經原審法院向華濟醫院函查告訴人上開傷勢之形成原因，據覆稱：「病患乙
    ○○有無遭他殺，臨床上不易辨別，惟根據病人主訴是因跌倒所致，病人頭部外
    傷血腫、併腦內出血，據研判必為重力所致，腰部受重力致腎臟挫傷造成血尿，
    腦部外傷症候群係指腦部受傷後產生長時間之眩暈嘔心，甚至記憶、感覺異常等
    症狀」等情，有該院九十二年七月十五日華圖字第九二０七一五０一號函文一份
    存卷可按，參以被告供承身高一百七十八公分，體重七十八公斤，告訴人自承身
    高一百四十六公分，體重五十四公斤，被告身材較告訴人高大，其手勁應有相當
    之力道，足見案發當時因告訴人與被告起口角爭執，被告遂出手推打告訴人，導
    致體型較弱之告訴人往後跌倒，非如被告所辯僅以手撥開她之輕微舉動，再告訴
    人雖遲至九十一年十月四日方提出告訴，然既在六個月之告訴期間內，且根據華
    濟醫院出具之診斷證明、病歷資料顯示，告訴人早於案發後翌日即九十一年五月
    十八日即前往該院就醫，並為上開診斷結果，足見告訴人所受傷勢確因案發當日
    遭受被告推打倒地所致，被告所為傷害犯行與告訴人所受傷害間顯有相當因果關
    係，本件事證已臻明確，被告所辯顯係脫卸之詞，不足採信，其犯行應堪認定。
    另本件至現場處理警員林宗德並未目睹爭執情形，據其於偵查中證述：事發距今
    太久，羅民雄除腳受傷外，我不是很確定他還有其他受傷處，伊沒有印象，不是
    很確定等語，爰不再傳訊，併予敘明。
二、核被告所為，係犯刑法第二百七十七條第一項之傷害罪，被告前曾於八十五年間
    因偽造文書案件，經法院判處有期徒刑十月，緩刑三年確定，嗣因犯賭博案件，
    經判處有期徒刑四月確定，於八十六年八月十九日易科罰金執行完畢，上開緩刑
    亦遭撤銷，入監服刑至八十七年七月三日縮短刑期假釋出獄，交付保護管束，保
    護管束期間於八十七年七月二十一日期滿未經撤銷視為執行完畢，有臺灣臺中地
    方法院檢察署刑案資料查註紀錄表及臺灣高等法院被告全國前案紀錄表各乙紙在
    卷可參，五年內再犯本案有期徒刑以上之罪，為累犯，依刑法第四十七條規定加
    重其刑，原審予以論罪科刑固非無見，惟查告訴人所受上述之傷甚為嚴重，被告
    迄未與告訴人達成民事和解，賠償其損害，原審僅科處拘役五十九日，尚嫌過輕
    ，檢察官以原審量刑過輕為由上訴有理由，應由本院將其撤銷改判，爰審酌被告
    之素行、犯罪之動機、手段及告訴人所受傷害非輕暨被告犯罪後之態度等一切情
    狀，量處如主文第二項所示之刑，並諭知易科罰金之折算標準。
三、據上論斷，應依刑事訴訟法第三百六十九條第一項前段、第三百六十四條、第二
  百九十九條第一項前段、刑法第二百七十七條第一項、第四十七條、第四十一條
    第一項前段、罰金罰鍰提高標準條例第一條前段、第二條，判決如主文。
    本案經檢察官甲○○到庭執行職務。
中      華      民      國      九十二      年      十    月    二十三  日
                                    臺灣高等法院臺中分院刑事第九庭
                                          審判長法  官  陳  筱  珮
                                                法  官  吳  重  政
                                                法  官  康  應  龍
右正本證明與原本無異。
不得上訴。
                                                書記官  黃  薰  慧
中      華      民      國      九十二   年       十      月   二十四   日
                                                                        Ｒ


司法院資訊處製作；財團法人民間司法改革基金會備份。
